---
title: "Compilation Report | Corpus der Entscheidungen des Bundesfinanzhofs (CE-BFH)"
author: Seán Fobbe
geometry: margin=3cm
fontsize: 11pt
papersize: a4
output:
  pdf_document:
    toc: true
    toc_depth: 3
    number_sections: true
    pandoc_args: --listings
    includes:
      in_header: tex/Preamble_DE.tex
      before_body: [temp/Definitions.tex, tex/Titlepage_Compilation.tex]
bibliography: temp/packages.bib
nocite: '@*'
---



```{r setup, include = FALSE}
knitr::opts_chunk$set(echo = TRUE,
                      warning = TRUE,
                      message = TRUE,
                      collapse = TRUE,
                      comment = "#>")
```




```{r, results = "asis", echo = FALSE}
cat(readLines("README.md"),
    sep = "\n")
```



# Packages laden


```{r}

library(targets)
library(tarchetypes)
library(RcppTOML)
library(future)
library(data.table)
library(quanteda)
library(knitr)
library(kableExtra)
library(igraph)
library(ggraph)

tar_unscript()
```



# Vorbereitung

## Definitionen

```{r}

## Datum
datestamp <- Sys.Date()
print(datestamp)

## Datum und Uhrzeit (Beginn)
begin.script <- Sys.time()

## Konfiguration
config <- RcppTOML::parseTOML("config.toml")
print(config)


# Analyse-Ordner
dir.analysis <- paste0(getwd(),
                       "/analysis")


```


## Aufräumen

Löscht Dateien im Output-Ordner, die nicht aktuell genug sind.


```{r}

unlink(grep(datestamp,
            list.files("output",
                       full.names = TRUE),
            invert = TRUE,
            value = TRUE))


## files.html <- list.files("files/html", full.names = TRUE)


## if(length(files.html) > 0){

##     delete <- sort(files.html, decreasing = TRUE)[1:10]
##     unlink(delete)

## }



```



## Ordner erstellen

```{r}

#unlink("output", recursive = TRUE)
dir.create("files", showWarnings = FALSE)
dir.create("output", showWarnings = FALSE)
dir.create("temp", showWarnings = FALSE)

dir.create(dir.analysis, showWarnings = FALSE)

```



## Vollzitate statistischer Software schreiben

```{r}
knitr::write_bib(renv::dependencies()$Package,
                 "temp/packages.bib")
```




# Globale Variablen


## Packages definieren

```{targets global-packages, tar_globals = TRUE}

tar_option_set(packages = c("tarchetypes",
                            "RcppTOML",     # TOML-Dateien lesen und schreiben
							"testthat",     # Unit Tests
                            "fs",           # Verbessertes File Handling
                            "zip",          # Verbessertes ZIP Handling
                            "mgsub",        # Vektorisiertes Gsub
                            "httr",         # HTTP-Werkzeuge
                            "rvest",        # HTML/XML-Extraktion
                            "knitr",        # Professionelles Reporting
                            "kableExtra",   # Verbesserte Kable Tabellen
                            "pdftools",     # Verarbeitung von PDF-Dateien
                            "ggplot2",      # Datenvisualisierung
							"ggraph",       # Visualisierung von Graphen
                            "scales",       # Skalierung von Diagrammen
                            "data.table",   # Fortgeschrittene Datenverarbeitung
                            "readtext",     # TXT-Dateien einlesen
                            "quanteda",     # Computerlinguistik
                            "future",       # Parallelisierung
                            "future.apply"))# Funktionen für Future

tar_option_set(workspace_on_error = TRUE) # Save Workspace on Error
tar_option_set(format = "qs")

```


## Konfiguration


```{targets global-config, tar_globals = TRUE}

datestamp <- Sys.Date()

config <- RcppTOML::parseTOML("config.toml")

dir.analysis <- paste0(getwd(),
                       "/analysis")

## Caption for diagrams
caption <- paste("Fobbe | DOI:",
                 config$doi$data$version)


## Prefix for figure titles
prefix.figuretitle <- paste(config$project$shortname,
                            "| Version",
                            datestamp)

## File prefix
prefix.files <- paste0(config$project$shortname,
                       "_",
                       datestamp)


if (config$cores$max == TRUE){
    fullCores <- future::availableCores() - 1
}


if (config$cores$max == FALSE){
    fullCores <- as.integer(config$cores$number)
}

```




## Funktionen definieren

```{targets global-functions, tar_globals = TRUE}

lapply(list.files("functions", pattern = "\\.R$", full.names = TRUE), source)

```



## Metadaten für TXT-Dateien definieren

```{targets global-txtvars, tar_globals = TRUE}

docvarnames <- c("gericht",
                 "spruchkoerper_db",
                 "leitsatz",
                 "datum",
                 "spruchkoerper_az",
                 "registerzeichen",
                 "eingangsnummer",
                 "eingangsjahr_az",
                 "zusatz_az",
                 "name",
                 "kollision")

```



## ZIP-Datei für Source definieren

```{targets global-sourcefiles, tar_globals = TRUE}

files.source.raw <-  c(system2("git", "ls-files", stdout = TRUE),
                       ".git")

```







# Pipeline: Konstruktion




## File Tracking Targets

Mit diesem Abschnitt der Pipeline werden Input-Dateien getrackt und eingelesen. Mit der Option \enquote{format = "file"} werden für Input-Dateien Prüfsummen berechnet. Falls sich diese verändern werden alle von ihnen abhängigen Pipeline-Schritte als veraltet markiert und neu berechnet.




### Source Code

Dies sind alle Dateien, die den Source Code des Datensatzes umfassen.

```{targets tar.file.source}
tar_target(files.source,
           files.source.raw,
           format = "file")

```



### Changelog

```{targets tar.file.changelog}
tar_target(changelog,
           "CHANGELOG.md",
           format = "file")
```





### Variablen

Die Variablen des Datensatzes, inklusive ihrer Erläuterung.


```{targets tar.file.var}
list(
    tar_target(file.variables.codebook,
               "data/CE-BFH_Variables.csv",
               format = "file"),
    tar_target(variables.codebook,
               fread(file.variables.codebook))
)
```



### Aktenzeichen der Bundesrepublik Deutschland (AZ-BRD)

Die Tabelle der Registerzeichen und der ihnen zugeordneten Verfahrensarten stammt aus dem folgenden Datensatz: \enquote{Seán Fobbe (2021). Aktenzeichen der Bundesrepublik Deutschland (AZ-BRD). Version 1.0.1. Zenodo. DOI: 10.5281/zenodo.4569564.}


```{targets tar.file.az}
list(
    tar_target(file.az.brd,
           "data/AZ-BRD_1-0-1_DE_Registerzeichen_Datensatz.csv",
           format = "file"),
     tar_target(az.brd,
                fread(file.az.brd, header = TRUE))
     )
```


## Download Targets


### Download-Manifest erstellen

Das Download-Manifest wird aus den Metadaten der Datenbank des BFH erstellt und enthält die Links zu den Unterseiten der einzelnen Entscheidungen, sowie die zugehörigen Metadaten aus der Datenbank in Tabellenform.



```{targets tar.download.manifest.raw}
tar_target(dt.download.manifest.raw,
           f.download_manifest_make(sleep.min = 1,
                                    sleep.max = 2,
                                    verbose = FALSE,
                                    debug.toggle = config$debug$toggle,
                                    debug.pages = config$debug$pages))
```


### Download-Manifest finalisieren

Bei der Finalisierung werden einige Korrekturen und Tests vorgenommen.

```{targets tar.download.manifest.final}
tar_target(dt.download.manifest.final,
           f.download_manifest_finalize(dt.download.manifest.raw))
```



### Entscheidungen als HTML abrufen



```{targets tar.download.html}
tar_target(files.html,
                f.download(url = dt.download.manifest.final$url_html,
                           filename = paste0(dt.download.manifest.final$bfh_id, ".html"),
                           dir = "files/html",
                           sleep.min = 0.2,
                           sleep.max = 0.5,
                           retries = 3,
                           retry.sleep.min = 2,
                           retry.sleep.max = 5,
                           timeout = config$download$timeout,
                           debug.toggle = FALSE,
                           debug.files = 500),
                format = "file")

```

### Entscheidungen als PDF abrufen




```{targets tar.download.pdf}
tar_target(files.pdf,
                f.download(url = dt.final$url_pdf,
                           filename = paste0(dt.final$doc_id, ".pdf"),
                           dir = "files/pdf",
                           sleep.min = 0.2,
                           sleep.max = 0.5,
                           retries = 3,
                           retry.sleep.min = 2,
                           retry.sleep.max = 5,
                           timeout = config$download$timeout,
                           debug.toggle = FALSE,
                           debug.files = 500),
                format = "file")

```




## Convert Targets


```{targets tar.convert}

tar_target(files.txt,
                f.tar_pdf_extract(x = files.pdf,
                                  outputdir = "files/txt",
								  multicore = config$parallel$extractPDF,
                                  cores = fullCores),
                format = "file")
					
```			



### HTML-Seiten parsen

Die HTML-Seiten werden lokal geparsed, um eine höhere Geschwindigkeit und Robustheit zu erreichen.


```{targets tar.download.html.parse}
tar_target(dt.decisionpage,
           f.extract_decisionpage(files.html))
```


## Enhance Targets



### Download Manifest und Decision Data zusammenfügen

```{targets tar.enhance.merge}
tar_target(dt.intermediate,
           f.merge(dt.download.manifest.final = dt.download.manifest.final,
                   dt.decisionpage = dt.decisionpage))
```

```{targets tar.enhance.az.parts}
tar_target(var_az_parts,
           f.var_az_parts(dt.intermediate))
```




### Variable erstellen: \enquote{verfahrensart}

Die Variable \enquote{verfahrensart} wird aus den Registerzeichen berechnet.

```{targets tar.enhance.verfahrensart}
tar_target(var_verfahrensart,
                f.var_verfahrensart(var_az_parts$registerzeichen,
                                    az.brd = az.brd,
                                    gericht = "BFH"))
```



### Variablen erstellen: \enquote{zeichen, token, typen, saetze}

Berechnung klassischer linguistischer Kennzahlen.



```{targets tar.enhance.lingstats}
tar_target(var_lingstats,
                f.lingstats(dt.intermediate,
                            multicore = config$parallel$lingsummarize,
                            cores = fullCores,
                            germanvars = TRUE))
```



### Konstanten erstellen

Konstanten die dem Datensatz wichtige Herkunftsinformationen hinzufügen. Darunter sind die Versionsnummer, die Version DOI, die Concept DOI und die Lizenz.



```{targets tar.enhance.constants}
tar_target(var_constants,
           data.frame(version = as.character(datestamp),
                      doi_concept = config$doi$data$concept,
                      doi_version = config$doi$data$version,
                      lizenz = as.character(config$license$data))[rep(1,
                                                                      nrow(dt.intermediate)),])
```



### Zusätzliche Variablen zusammenführen

```{targets tar.enhance.unify}
tar_target(vars_additional,
           data.table(verfahrensart = var_verfahrensart,
                      var_az_parts,
                      var_lingstats,
                      var_constants))

```





### Finalen Datensatz erstellen

Die Verbesserungen der vorherigen Schritte werden in dieser Funktion zusammengefügt um den finalen Datenatz herzustellen.


```{targets tar.enhance.final}
tar_target(dt.final,
           f.finalize(dt.intermediate = dt.intermediate, 
                      vars.additional = vars_additional, 
                      varnames = variables.codebook$varname)) 

``` 




### Variante erstellen: Nur Metadaten

Hier wird die Text-Variable entfernt, um eine deutlich platzsparendere Variante des Datensatzes zu erstellen. Enthalten sind nur noch die Metadaten.


```{targets tar.enhance.meta}
tar_target(dt.meta,
                dt.final[, !"text"])

```





## Write Targets

Dieser Abschnitt der Pipeline schreibt den Datensatz auf die Festplatte.



### CSV schreiben: Voller Datensatz

```{targets tar.write.final}
tar_target(csv.final,
           f.tar_fwrite(x = dt.final,
                        filename = file.path("output",
                                             paste0(prefix.files,
                                                    "_DE_CSV_Datensatz.csv"))
                        )
           )
```



### CSV schreiben: Metadaten


```{targets tar.write.meta}
tar_target(csv.meta,
           f.tar_fwrite(x = dt.meta,
                        filename = file.path("output",
                                             paste0(prefix.files,
                                                    "_DE_CSV_Metadaten.csv"))
                        )
           )
```









## Report Targets

Dieser Abschnitt der Pipeline erstellt die finalen Berichte (Codebook und Qualitätskontrolle).



### LaTeX-Definitionen schreiben

Um Variablen aus der Pipeline in die LaTeX-Kompilierung einzuführen, müssen diese als .tex-Datei auf die Festplatte geschrieben werden.

```{targets tar.report.latexdefs}
tar_target(latexdefs,
                f.latexdefs(config,
                            dir = "temp",
                            version = datestamp),
	       format = "file")

```


### Zusammenfassungen linguistischer Kennwerte berechnen

```{targets tar.report.lingstat.summ}
tar_target(lingstats.summary,
                f.lingstats_summary(dt.final,
                                    germanvars = TRUE))

```



### Report erstellen: Qualitätskontrolle

```{targets tar.report.quality}
tarchetypes::tar_render(report.quality,
                        file.path("reports",
                                  "quality.Rmd"),
                        output_file = file.path("../output",
                                                paste0(config$project$shortname,
                                                       "_",
                                                       datestamp,
                                                       "_QualityAssurance.pdf")))

```



### Report erstellen: Codebook



```{targets tar.report.codebook}
tarchetypes::tar_render(report.codebook,
                        file.path("reports",
                                  "Codebook.Rmd"),
                        output_file = file.path("../output",
                                                paste0(config$project$shortname,
                                                       "_",
                                                       datestamp,
                                                       "_Codebook.pdf")))

```





## ZIP Targets

Diese Abschnitt der Pipeline erstellt ZIP-Archive für alle zentralen Rechenergebnisse und speichert diese im Ordner \enquote{output}.






### ZIP erstellen: Source Code


```{targets tar.zip.source}
tar_target(zip.source,
                f.tar_zip(files.source,
                              filename = paste0(prefix.files,
                                                "_Source_Code.zip"),
                              dir = "output",
                              mode = "mirror"),
                format = "file")
```






### ZIP erstellen: Analyse-Dateien

```{targets tar.zip.analysis}
tar_target(zip.analysis,
           f.tar_zip("analysis/",
                     filename = paste(prefix.files,
                                      "DE_Analyse.zip",
                                      sep = "_"),
                     dir = "output",
                     mode = "cherry-pick",
                     report.codebook,    # manually enforced dependency relationship
                     report.quality), # manually enforced dependency relationship
           format = "file")
```




### ZIP erstellen: PDF-Dateien (alle Entscheidungen)


```{targets tar.zip.pdf.all}

tar_target(zip.pdf.all,
           f.tar_zip(x = files.pdf,
                     filename = paste(prefix.files,
                                      "DE_PDF_Datensatz.zip",
                                      sep = "_"),
                     dir = "output",
                     mode = "cherry-pick"),
           format = "file")


```



### ZIP erstellen: PDF-Dateien (nur V-Entscheidungen)

```{targets tar.zip.pdf.leit}

tar_target(zip.pdf.bfhe,
           f.tar_zip(x = grep("BFH_V", files.pdf, value = TRUE),
                     filename = paste(prefix.files,
                                      "DE_PDF_BFHE_V-Entscheidungen.zip",
                                      sep = "_"),
                     dir = "output",
                     mode = "cherry-pick"),
           format = "file")
```



### ZIP erstellen: TXT-Dateien

```{targets tar.zip.txt}
tar_target(zip.txt,
           f.tar_zip(x = files.txt,
                     filename = paste(prefix.files,
                                      "DE_TXT_Datensatz.zip",
                                      sep = "_"),
                     dir = "output",
                     mode = "cherry-pick"),
           format = "file")
```


### ZIP erstellen: HTML-Dateien

```{targets tar.zip.html}
tar_target(zip.html,
           f.tar_zip(x = files.html,
                     filename = paste(prefix.files,
                                      "DE_HTML_Datensatz.zip",
                                      sep = "_"),
                     dir = "output",
                     mode = "cherry-pick"),
           format = "file")
```




### ZIP erstellen: CSV-Datei (voller Datensatz)


```{targets tar.zip.csv.full}
tar_target(zip.csv.final,
                f.tar_zip(csv.final,
                              filename = gsub("\\.csv", "\\.zip", basename(csv.final)),
                              dir = "output",
                              mode = "cherry-pick"),
                format = "file")
```



### ZIP erstellen: CSV-Datei (nur Metadaten)


```{targets tar.zip.csv.meta}
tar_target(zip.csv.meta,
                f.tar_zip(csv.meta,
                              filename = gsub("\\.csv", "\\.zip", basename(csv.meta)),
                              dir = "output",
                              mode = "cherry-pick"),
                format = "file")
```



## Kryptographische Hashes

### Zu hashende ZIP-Archive definieren

```{targets tar.hashes.all}
tar_target(zip.all,
           c(zip.pdf.all,
             zip.pdf.bfhe,
             zip.txt,
			 zip.html,
             zip.csv.final,
             zip.csv.meta,
			 zip.analysis,
             zip.source))
```



### Kryptographische Hashes berechnen


```{targets tar.hashes.calc}
tar_target(hashes,
           f.tar_multihashes(c(zip.all,
                               report.codebook[1],
                               report.quality[1]),
                             multicore = config$parallel$multihashes,
                             cores = fullCores))
```



### CSV schreiben: Kryptographische Hashes


```{targets tar.hashes.csv}
tar_target(csv.hashes,
           f.tar_fwrite(x = hashes,
                        filename = file.path("output",
                                             paste0(prefix.files,
                                                    "_KryptographischeHashes.csv"))
                        )
           )
```








# Pipeline: Kompilierung



## Durchführen der Kompilierung

```{r pipeline-run, results = "hide"}
tar_make()
```



## Visualisierung

```{r, pipeline-graph, fig.width = 12, fig.height = 18}

edgelist <- tar_network(targets_only = TRUE)$edges
setDT(edgelist)

g  <- igraph::graph.data.frame(edgelist,
                               directed = TRUE)


ggraph(g,
       'sugiyama') + 
    geom_edge_diagonal(colour = "grey")+
    geom_node_point()+
    geom_node_text(aes(label = name),
                   size = 2,
                   repel = TRUE)+
    theme_void()

```
                       



# Liste aller Targets

Die vollständige Liste aller Targets, inklusive ihres Types und ihrer Größe. Targets die auf Dateien verweisen (z.B. alle PDF-Dateien) geben die Gesamtgröße der Dateien auf der Festplatte an.




```{r, pipeline-list}

meta <- tar_meta(fields = c("type", "bytes", "format"), complete_only = TRUE)
setDT(meta)
meta$MB <- round(meta$bytes / 1e6, digits = 2)

# Gesamter Speicherplatzverbrauch
sum(meta$MB, na.rm = TRUE)

kable(meta[order(type, name)],
      format = "latex",
      align = "r",
      booktabs = TRUE,
      longtable = TRUE) %>% kable_styling(latex_options = "repeat_header")


```



\newpage
# Laufzeit aller Targets

 

```{r, pipeline-runtime}
meta <- tar_meta(fields = c("time", "seconds"), complete_only = TRUE)
setDT(meta)
meta$mins <- round(meta$seconds / 60, digits = 2)

runtime.sum <- sum(meta$seconds)

## Sekunden
print(runtime.sum)

## Minuten
runtime.sum / 60

## Stunden
runtime.sum / 3600
```




# Laufzeit einzelner Targets

Der Zeitpunkt an dem die Targets berechnet wurden und ihre jeweilige Laufzeit in Sekunden.


```{r, pipeline-timing}
kable(meta[order(-seconds)],
      format = "latex",
      align = "r",
      booktabs = TRUE,
      longtable = TRUE) %>% kable_styling(latex_options = "repeat_header")


```



\newpage

# Warnungen



```{r, pipline-warnings, results = 'asis'}

meta <- tar_meta(fields = "warnings", complete_only = TRUE)
setDT(meta)
meta$warnings <- gsub("(\\.pdf|\\.html?|\\.txt)", "\\1 \n\n", meta$warnings)

if (meta[,.N > 0]){

    for(i in 1:meta[,.N]){

        cat(paste("###", meta[i]$name), "\n\n")
        cat(paste(meta[i]$warnings, "\n\n"))
        
    }

}else{

    cat("No warnings to report.")

}

```



\newpage
# Fehlermeldungen

```{r, pipeline-errors}

meta <- tar_meta(fields = "error", complete_only = TRUE)
setDT(meta)

if (meta[,.N > 0]){

    for(i in 1:meta[,.N]){

        cat(paste("###", meta[i]$name), "\n\n")
        cat(paste(meta[i]$error, "\n\n"))
        
    }

}else{

    cat("No errors to report.")

}


```



# Dateigrößen



## ZIP-Dateien

```{r filesize.zip}

files <- list.files("output", pattern = "\\.zip", full.names = TRUE)

filesize <- round(file.size(files) / 10^6, digits = 2)

table.size <- data.table(basename(files),
                         filesize)


kable(table.size,
      format = "latex",
      align = c("l", "r"),
      format.args = list(big.mark = ","),
      booktabs = TRUE,
      longtable = TRUE,
      col.names = c("Datei",
                    "Größe in MB"))

```

\newpage
## CSV-Dateien

```{r filesize.csv}

files <- list.files("output", pattern = "\\.csv", full.names = TRUE)

filesize <- round(file.size(files) / 10^6, digits = 2)

table.size <- data.table(basename(files),
                         filesize)


kable(table.size,
      format = "latex",
      align = c("l", "r"),
      format.args = list(big.mark = ","),
      booktabs = TRUE,
      longtable = TRUE,
      col.names = c("Datei",
                    "Größe in MB"))

```




## PDF-Dateien (MB)

```{r}
tar_load(files.pdf)
pdf.MB <- file.size(files.pdf) / 10^6
sum(pdf.MB)
```


## TXT-Dateien (MB)


```{r}
tar_load(files.txt)
txt.MB <- file.size(files.txt) / 10^6
sum(txt.MB)
```

## HTML-Dateien (MB)


```{r}
tar_load(files.html)
html.MB <- file.size(files.html) / 10^6
sum(html.MB)
```







# Kryptographische Signaturen

## Signaturen laden

```{r}
tar_load(hashes)
```


## Leerzeichen hinzufügen um bei SHA3-512 Zeilenumbruch zu ermöglichen

Hierbei handelt es sich lediglich um eine optische Notwendigkeit. Die normale 128 Zeichen lange Zeichenfolge von SHA3-512-Signaturen wird ansonsten nicht umgebrochen und verschwindet über die Seitengrenze. Das Leerzeichen erlaubt den automatischen Zeilenumbruch und damit einen für Menschen sinnvoll lesbaren Abdruck im Codebook. Diese Variante wird nur zur Anzeige verwendet und danach verworfen.

```{r}
hashes$sha3.512 <- paste(substr(hashes$sha3.512, 1, 64),
                              substr(hashes$sha3.512, 65, 128))
```



## In Bericht anzeigen

```{r}

kable(hashes[,.(index,filename)],
      format = "latex",
      align = c("p{1cm}",
                "p{13cm}"),
      booktabs = TRUE,
      longtable = TRUE)

kable(hashes[,.(index,sha2.256)],
      format = "latex",
      align = c("c",
                "p{13cm}"),
      booktabs = TRUE,
      longtable = TRUE)


```

\newpage

```{r}
kable(hashes[,.(index,sha3.512)],
      format = "latex",
      align = c("c",
                "p{13cm}"),
      booktabs = TRUE,
      longtable = TRUE)
```







\newpage

```{r, results = "asis", echo = FALSE}
cat(readLines("CHANGELOG.md"),
    sep = "\n")

```


# Abschluss

```{r}

## Datumsstempel
print(datestamp) 

## Datum und Uhrzeit (Anfang)
print(begin.script)


## Datum und Uhrzeit (Ende)
end.script <- Sys.time()
print(end.script)


## Laufzeit des gesamten Skriptes
print(end.script - begin.script)

```


# Parameter für strenge Replikationen


```{r}
system2("openssl", "version", stdout = TRUE)

sessionInfo()

```


# Literaturverzeichnis
