---
title: "Codebook | Corpus der Entscheidungen des Bundesfinanzhofs (CE-BFH)"
author: Seán Fobbe
geometry: margin=3cm
papersize: a4
fontsize: 11pt
output:
  pdf_document:
    toc: true
    toc_depth: 3
    number_sections: true
    pandoc_args: --listings
    includes:
      in_header: ../tex/Preamble_DE.tex
      before_body: [../temp/Definitions.tex, ../tex/Titlepage_Codebook.tex]
bibliography: ../temp/packages.bib
nocite: '@*'
---


```{r, setup, include=FALSE}
knitr::opts_chunk$set(fig.path = file.path("..", "analysis/"),
                      dev = config$fig$format,
                      dpi = config$fig$dpi,
                      fig.align = config$fig$align,
                      echo = FALSE,
                      warning = FALSE,
                      message = FALSE)

```


```{r, echo = FALSE}
tar_load(latexdefs)
tar_load(dt.meta)
tar_load(files.pdf)
tar_load(files.txt)
tar_load(variables.codebook)
tar_load(lingstats.summary)
tar_load(az.brd)


```








# Kryptographische Signaturen


## Zwei-Phasen-Signatur

Die Integrität und Echtheit der einzelnen Archive des Datensatzes sind durch eine Zwei-Phasen-Signatur sichergestellt.

In **Phase I** werden während der Kompilierung für jedes ZIP-Archiv, das Codebook und die Robustness Checks Hash-Werte in zwei verschiedenen Verfahren (SHA2-256 und SHA3-512) berechnet und in einer CSV-Datei dokumentiert.

In **Phase II** werden diese CSV-Datei und der Compilation Report mit meinem persönlichen geheimen GPG-Schlüssel signiert. Dieses Verfahren stellt sicher, dass die Kompilierung von jedermann durchgeführt werden kann, insbesondere im Rahmen von Replikationen, die persönliche Gewähr für Ergebnisse aber dennoch vorhanden bleibt.


## Persönliche GPG-Signatur

Die während der Kompilierung des Datensatzes erstellte CSV-Datei mit den Hash-Prüfsummen und der Compilation Report sind mit meiner persönlichen GPG-Signatur versehen. Der mit dieser Version korrespondierende Public Key ist sowohl mit dem Datensatz als auch mit dem Source Code hinterlegt. Er hat folgende Kenndaten:
 
 **Name:** Sean Fobbe (fobbe-data@posteo.de)
 
 **Fingerabdruck:** FE6F B888 F0E5 656C 1D25  3B9A 50C4 1384 F44A 4E42





\newpage


```{r, results = "asis"}
cat(readLines(tar_read(changelog)),
    sep = "\n")

```







# Parameter für strenge Replikationen


```{r}
system2("openssl", "version", stdout = TRUE)

sessionInfo()

```


# Literaturverzeichnis
