---
title: "Codebook | Corpus der Entscheidungen des Bundesfinanzhofs (CE-BFH)"
author: Seán Fobbe
geometry: margin=3cm
papersize: a4
fontsize: 11pt
output:
  pdf_document:
    toc: true
    toc_depth: 3
    number_sections: true
    pandoc_args: --listings
    includes:
      in_header: ../tex/Preamble_DE.tex
      before_body: [../temp/Definitions.tex, ../tex/Titlepage_Codebook.tex]
bibliography: ../temp/packages.bib
nocite: '@*'
---


```{r, setup, include=FALSE}
knitr::opts_chunk$set(fig.path = file.path("..", "analysis/"),
                      dev = config$fig$format,
                      dpi = config$fig$dpi,
                      fig.align = config$fig$align,
                      echo = FALSE,
                      warning = FALSE,
                      message = FALSE)

```


```{r, echo = FALSE}
tar_load(latexdefs)
tar_load(dt.meta)
tar_load(files.pdf)
tar_load(files.txt)
tar_load(variables.codebook)
tar_load(lingstats.summary)
tar_load(az.brd)


```



# Einführung

 Der **Bundesfinanzhof (BFH)** ist einer der fünf obersten Gerichtshöfe des Bundes und steht an der Spitze der Finanzgerichtsbarkeit der Bundesrepublik Deutschland (Art. 95 Abs. 1 GG, §§ 2, 10 f. FGO). Der BFH ist die höchste Instanz in Steuer- und Zollsachen und entscheidet über Revisionen gegen Urteile der Finanzgerichte, gegen urteilsgleiche Entscheidungen und Beschwerden gegen andere Entscheidungen der Finanzgerichte (§ 36 FGO).\footnote{Der Finanzrechtsweg ist vergleichsweise kurz: in erster Instanz entscheiden die Finanzgerichte (§ 35 FGO) und es steht im Anschluss nur noch die Anrufung des BFH offen (§ 36 FGO).} Er wurde mit dem \enquote{Gesetz über den  Bundesfinanzhof} vom 29. Juni 1950 errichtet und hat seinen Sitz in München (§ 2 FGO).

Im Jahr 2022 sind am Bundesfinanzhof 11 Senate, bestehend aus ca. 60 Richter:innen.\footnote{\url{https://www.bundesfinanzhof.de/de/gericht/organisation/}.} Zudem besteht ein Großer Senat, dem Richter:innen aller Senate angehören. Präsident:in und Vizepräsident:in vertreten das Gericht nach Außen. Entscheidungen der Senate ergehen in einer Besetzung von 5 Richter:innen, Beschlüsse außerhalb der mündlichen Verhandlung können von 3 Richter:innen getroffen werden (§ 10 Abs. 3 FGO). Der Große Senat besteht aus Gerichtspräsident:in und einer Richter:in jedes Senates, in dem der Vorsitz nicht von der Gerichtspräsident:in geführt wird (§ 11 Abs. 5 FGO), d.h. aktuell 11 Mitgliedern. Zu Beginn jeden Jahres bestimmt das Präsidium des Gerichts die thematische Geschäftsverteilung zwischen den Senaten. 

Wieso dieser Datensatz? Die quantitative Analyse von juristischen Texten, insbesondere denen des BGH, ist in den deutschen Rechtswissenschaften ein noch junges und kaum bearbeitetes Feld.\footnote{Besonders positive Ausnahmen finden sich unter: \url{https://www.quantitative-rechtswissenschaft.de/}} Zu einem nicht unerheblichen Teil liegt dies auch daran, dass die Anzahl an frei nutzbaren Datensätzen außerordentlich gering ist.
 
Die meisten hochwertigen Datensätze lagern (fast) unerreichbar in kommerziellen Datenbanken und sind wissenschaftlich gar nicht oder nur gegen Entgelt zu nutzen. Frei verfügbare Datenbanken wie \emph{Opinio Iuris}\footnote{\url{https://opinioiuris.de/}} und \emph{openJur}\footnote{\url{https://openjur.de/}} verbieten ausdrücklich das maschinelle Auslesen der Rohdaten. Wissenschaftliche Initiativen wie der Juristische Referenzkorpus (JuReKo) sind nach jahrelanger Arbeit hinter verschlossenen Türen verschwunden.
 
In einem funktionierenden Rechtsstaat muss die Rechtsprechung öffentlich, transparent und nachvollziehbar sein. Im 21. Jahrhundert bedeutet dies auch, dass sie systematischer Überprüfung mittels quantitativen Analysen zugänglich sein muss. Der Erstellung und Aufbereitung des Datensatzes liegen daher die Prinzipien der allgemeinen Verfügbarkeit durch Urheberrechtsfreiheit, strenge Transparenz und vollständige wissenschaftliche Reproduzierbarkeit zugrunde. Die FAIR-Prinzipien (Findable, Accessible, Interoperable and Reusable) für freie wissenschaftliche Daten inspirieren sowohl die Konstruktion, als auch die Art der Publikation.\footnote{Wilkinson, M., Dumontier, M., Aalbersberg, I. et al. The FAIR Guiding Principles for Scientific Data Management and Stewardship. Sci Data 3, 160018 (2016). \url{https://doi.org/10.1038/sdata.2016.18}}














# Kryptographische Signaturen


## Zwei-Phasen-Signatur

Die Integrität und Echtheit der einzelnen Archive des Datensatzes sind durch eine Zwei-Phasen-Signatur sichergestellt.

In **Phase I** werden während der Kompilierung für jedes ZIP-Archiv, das Codebook und die Robustness Checks Hash-Werte in zwei verschiedenen Verfahren (SHA2-256 und SHA3-512) berechnet und in einer CSV-Datei dokumentiert.

In **Phase II** werden diese CSV-Datei und der Compilation Report mit meinem persönlichen geheimen GPG-Schlüssel signiert. Dieses Verfahren stellt sicher, dass die Kompilierung von jedermann durchgeführt werden kann, insbesondere im Rahmen von Replikationen, die persönliche Gewähr für Ergebnisse aber dennoch vorhanden bleibt.


## Persönliche GPG-Signatur

Die während der Kompilierung des Datensatzes erstellte CSV-Datei mit den Hash-Prüfsummen und der Compilation Report sind mit meiner persönlichen GPG-Signatur versehen. Der mit dieser Version korrespondierende Public Key ist sowohl mit dem Datensatz als auch mit dem Source Code hinterlegt. Er hat folgende Kenndaten:
 
 **Name:** Sean Fobbe (fobbe-data@posteo.de)
 
 **Fingerabdruck:** FE6F B888 F0E5 656C 1D25  3B9A 50C4 1384 F44A 4E42





\newpage


```{r, results = "asis"}
cat(readLines(tar_read(changelog)),
    sep = "\n")

```







# Parameter für strenge Replikationen


```{r}
system2("openssl", "version", stdout = TRUE)

sessionInfo()

```


# Literaturverzeichnis
