---
title: "Qualitätskontrolle | Corpus der Entscheidungen des Bundesfinanzhofs (CE-BFH)"
author: Seán Fobbe
geometry: margin=3cm
papersize: a4
fontsize: 11pt
output:
  pdf_document:
    toc: true
    toc_depth: 3
    number_sections: true
    pandoc_args: --listings
    includes:
      in_header: ../tex/Preamble_DE.tex
      before_body: [../temp/Definitions.tex, ../tex/Titlepage_Quality.tex]
bibliography: ../temp/packages.bib
nocite: '@*'
---


```{r, setup, include=FALSE}
knitr::opts_chunk$set(fig.path = file.path("..", "analysis/"),
                      dev = config$fig$format,
                      dpi = config$fig$dpi,
                      fig.align = config$fig$align,
                      echo = TRUE,
                      warning = TRUE,
                      message = TRUE)

```

# Überblick

## Ergebnisse laden


```{r}
tar_load(latexdefs)
tar_load(dt.download.manifest.final)
tar_load(dt.final)
tar_load(files.html)
tar_load(files.pdf)
tar_load(files.txt)
tar_load(igraph_citations)

```

## Anzahl automatisierter Tests bestimmen


```{r}

Rfiles <- list.files("functions", pattern = "\\.R$", full.names = TRUE)
code <- unlist(lapply(Rfiles, readLines))


```


### Tests


```{r}

sum(stringi::stri_count(regex = "test_that\\(", code))

```

### Expectations

```{r}

sum(stringi::stri_count(regex = "expect_", code))

```



# Variablen

## Anzahl Variablen

```{r}
length(dt.final)
```


## Alle Namen der Variablen

```{r}
names(dt.final)
```


## Beispiel-Werte

```{r}
str(dt.final)
```





# Pipeline visualisieren



```{r, CE-BFH_Pipeline_Graph_karmesinrot, fig.width = 12, fig.height = 14, fig.pos = "p", fig.cap = "Der vollständige Prozess der Datensatz-Kompilierung."}


edgelist <- tar_network(targets_only = TRUE)$edges
setDT(edgelist)

g  <- igraph::graph_from_data_frame(edgelist,
                                    directed = TRUE)

ggraph(g,
       'sugiyama') + 
    geom_edge_diagonal(colour = "#7e0731")+
    geom_node_point(size = 2,
                    color = "white")+
    geom_node_text(aes(label = name),
                   color = "white",
                   size = 2,
                   repel = TRUE)+
    theme_void()+
    labs(
        title = paste(prefix.figuretitle,
                      "| Vollständiger Prozess der Datensatz-Kompilierung"),
        caption = caption
    )+
    theme(
        plot.title = element_text(size = 14,
                                  face = "bold",
                                  color = "white"),                        
        plot.background = element_rect(fill = "black"),
        plot.caption = element_text(color = "white"),
        plot.margin = margin(10, 20, 10, 10)
    )

```

\newpage

# Visualisierungen des Zitatationsnetzwerks

## 1. Senat

```{r, CE-BFH_Zitatationsnetzwerk_Senat-1_karmesinrot, fig.width = 28, fig.height = 16, dpi = 150, dev = "png", fig.cap = "Das interne Zitationsnetzwerk (Aktenzeichen) des 1. Senats des Bundesfinanzhofs (Sugiyama Layout)."}

index <- which(igraph::V(igraph_citations)$spruchkoerper_az == "I")

g <- igraph::subgraph(igraph_citations, index)


ggraph(g, "sugiyama") + 
    geom_edge_diagonal(width = 0.05,
                       colour = "#7e0731")+
    geom_node_point(size = 0.1,
                    color = "white")+
    theme_void()+
    labs(
        title = paste(prefix.figuretitle,
                      "| Das interne Zitationsnetzwerk (Aktenzeichen und BFHE) des 1. Senats des Bundesfinanzhofs"),
        caption = caption
    )+
    theme(
        plot.title = element_text(size = 14,
                                  face = "bold",
                                  color = "white"),                        
        plot.background = element_rect(fill = "black"),
        plot.caption = element_text(color = "white"),
        plot.margin = margin(10, 20, 10, 10)
    )


```


\newpage

## 2. Senat

```{r, CE-BFH_Zitatationsnetzwerk_Senat-2_karmesinrot, fig.width = 28, fig.height = 16, dpi = 150, dev = "png", fig.cap = "Das interne Zitationsnetzwerk (Aktenzeichen) des 2. Senats des Bundesfinanzhofs (Sugiyama Layout)."}

index <- which(igraph::V(igraph_citations)$spruchkoerper_az == "II")

g <- igraph::subgraph(igraph_citations, index)


ggraph(g, "sugiyama") + 
    geom_edge_diagonal(width = 0.05,
                       colour = "#7e0731")+
    geom_node_point(size = 0.1,
                    color = "white")+
    theme_void()+
    labs(
        title = paste(prefix.figuretitle,
                      "| Das interne Zitationsnetzwerk (Aktenzeichen und BFHE) des 2. Senats des Bundesfinanzhofs"),
        caption = caption
    )+
    theme(
        plot.title = element_text(size = 14,
                                  face = "bold",
                                  color = "white"),                        
        plot.background = element_rect(fill = "black"),
        plot.caption = element_text(color = "white"),
        plot.margin = margin(10, 20, 10, 10)
    )


```

\newpage

## 3. Senat

```{r, CE-BFH_Zitatationsnetzwerk_Senat-3_karmesinrot, fig.width = 28, fig.height = 16, dpi = 150, dev = "png", fig.cap = "Das interne Zitationsnetzwerk (Aktenzeichen) des 3. Senats des Bundesfinanzhofs (Sugiyama Layout)."}

index <- which(igraph::V(igraph_citations)$spruchkoerper_az == "III")

g <- igraph::subgraph(igraph_citations, index)


ggraph(g, "sugiyama") + 
    geom_edge_diagonal(width = 0.05,
                       colour = "#7e0731")+
    geom_node_point(size = 0.1,
                    color = "white")+
    theme_void()+
    labs(
        title = paste(prefix.figuretitle,
                      "| Das interne Zitationsnetzwerk (Aktenzeichen und BFHE) des 3. Senats des Bundesfinanzhofs"),
        caption = caption
    )+
    theme(
        plot.title = element_text(size = 14,
                                  face = "bold",
                                  color = "white"),                        
        plot.background = element_rect(fill = "black"),
        plot.caption = element_text(color = "white"),
        plot.margin = margin(10, 20, 10, 10)
    )


```





# Vollständigkeit von Download und Konvertierung



## Download: Fehlende HTML-Dateien

```{r}

setdiff(basename(dt.download.manifest.final$url_html),
        tools::file_path_sans_ext(basename(files.html)))

```


## Download: Fehlende PDF-Dateien

```{r}

setdiff(dt.final$doc_id,
        tools::file_path_sans_ext(basename(files.pdf)))


```


## Konvertierung: Fehlende TXT-Dateien

```{r}

setdiff(tools::file_path_sans_ext(basename(files.pdf)),
        tools::file_path_sans_ext(basename(files.txt)))

```


# Dokumente mit geringem oder fehlendem Inhalt

Dokumente mit geringem oder fehlendem Inhalt treten vor allem dann auf, wenn es sich um Parallelentscheidungen ohne Text handelt.


```{r}
dt.final[nchar(dt.final$text) < 200, .(doc_id, text)]

```


```{r}
dt.final[is.na(dt.final$text), .(doc_id, text)]

```





# Frequenztabellen erstellen


## Vorbereitung


```{r}

varlist  <-  c("gericht",
               "entscheidungsjahr",
               "spruchkoerper_db",
               "spruchkoerper_az",
               "registerzeichen",
               "verfahrensart",
               "eingangsjahr_az",
               "eingangsjahr_iso",
               "version",
               "doi_concept",
               "doi_version",
               "lizenz",
               "veroeffentlichungsjahr",
               "bfhe",
               "adv",
               "pkh")
               


## Präfix definieren

prefix <- paste0(config$project$shortname,
                 "_01_Frequenztabelle_var-")

```



## Frequenztabellen berechnen


```{r, results = "asis"}

f.fast.freqtable(dt.final,
                 varlist = varlist,
                 sumrow = TRUE,
                 output.list = FALSE,
                 output.kable = TRUE,
                 output.csv = TRUE,
                 outputdir = dir.analysis,
                 prefix = prefix,
                 align = c("p{5cm}",
                           rep("r", 4)))

```


## Normen


```{r}

normen.split <- stringi::stri_split(str = dt.final$normen, regex = "\\|")
normen  <- unlist(normen.split)

dt.normen <- data.table(normen)


```


```{r, results = "asis"}

prefix <- paste0(config$project$shortname,
                 "_01_Frequenztabelle_var-")

f.fast.freqtable(dt.normen,
                 varlist = "normen",
                 sumrow = TRUE,
                 output.list = FALSE,
                 output.kable = FALSE,
                 output.csv = TRUE,
                 outputdir = dir.analysis,
                 prefix = prefix,
                 align = c("p{5cm}",
                           rep("r", 4)))

```







```{r, results = "asis"}
cat(readLines(tar_read(changelog)),
    sep = "\n")

```







# Parameter für strenge Replikationen


```{r}
system2("openssl", "version", stdout = TRUE)

sessionInfo()

```


# Literaturverzeichnis
